ubuntu.slaves.black/1/packages/xuxen-eu-spell/src/myspell/eu-ES.aff
SFX e Y 748
SFX e  tu      \          tu
SFX e  tu      araz          tu
SFX e  tu      arazi          tu
SFX e  tu      arazte          tu
SFX e  tu      araztear          tu
SFX e  tu      arazteke          tu
SFX e  tu      arazten          tu
SFX e  tu      tua          tu
SFX e  tu      tuago          tu
SFX e  tu      tuak          tu
SFX e  tu      tuarekin          tu
SFX e  tu      tuarekiko          tu
SFX e  tu      tuarendako          tu
SFX e  tu      tuarentzat          tu
SFX e  tu      tuarentzako          tu
SFX e  tu      tuaren          tu
SFX e  tu      tuarena          tu
SFX e  tu      tuarenak          tu
SFX e  tu      tuarenarekin          tu
SFX e  tu      tuarenarendako          tu
SFX e  tu      tuarenarentzat          tu
SFX e  tu      tuarenari          tu
SFX e  tu      tuarenaz          tu
SFX e  tu      tuarenei          tu
SFX e  tu      tuarenek          tu
SFX e  tu      tuarenekin          tu
SFX e  tu      tuarenendako          tu
SFX e  tu      tuarenentzat          tu
SFX e  tu      tuarenetaraino          tu
SFX e  tu      tuarenetarantz          tu
SFX e  tu      tuarenetarat          tu
SFX e  tu      tuarenetara          tu
SFX e  tu      tuarenetatik          tu
SFX e  tu      tuarenetan          tu
SFX e  tu      tuarenetarik          tu
SFX e  tu      tuarenez          tu
SFX e  tu      tuarengan          tu
SFX e  tu      tuarengana          tu
SFX e  tu      tuarenganaino          tu
SFX e  tu      tuarenganantz          tu
SFX e  tu      tuarengandik          tu
SFX e  tu      tuarengatik          tu
SFX e  tu      tuarenoi          tu
SFX e  tu      tuarenok          tu
SFX e  tu      tuarenokin          tu
SFX e  tu      tuarenontzat          tu
SFX e  tu      tuarenotaz          tu
SFX e  tu      tuarenoz          tu
SFX e  tu      tuareni          tu
SFX e  tu      tuarenik          tu
SFX e  tu      tuarenean          tu
SFX e  tu      tuareneraino          tu
SFX e  tu      tuarenerantz          tu
SFX e  tu      tuarenerat          tu
SFX e  tu      tuarenera          tu
SFX e  tu      tuarenetik          tu
SFX e  tu      tuari          tu
SFX e  tu      tuaz          tu
SFX e  tu      tuagan          tu
SFX e  tu      tuagana          tu
SFX e  tu      tuaganaino          tu
SFX e  tu      tuaganantz          tu
SFX e  tu      tuagandik          tu
SFX e  tu      tuagatik          tu
SFX e  tu      tuegi          tu
SFX e  tu      tuegia          tu
SFX e  tu      tuegiak          tu
SFX e  tu      tuegiarekin          tu
SFX e  tu      tuegiarendako          tu
SFX e  tu      tuegiarentzat          tu
SFX e  tu      tuegiaren          tu
SFX e  tu      tuegiari          tu
SFX e  tu      tuegiaz          tu
SFX e  tu      tuegiei          tu
SFX e  tu      tuegiek          tu
SFX e  tu      tuegiekin          tu
SFX e  tu      tuegiendako          tu
SFX e  tu      tuegientzat          tu
SFX e  tu      tuegietako          tu
SFX e  tu      tuegietaraino          tu
SFX e  tu      tuegietarantz          tu
SFX e  tu      tuegietarat          tu
SFX e  tu      tuegietara          tu
SFX e  tu      tuegietatik          tu
SFX e  tu      tuegietan          tu
SFX e  tu      tuegietarik          tu
SFX e  tu      tuegiez          tu
SFX e  tu      tuegien          tu
SFX e  tu      tuegigatik          tu
SFX e  tu      tuegioi          tu
SFX e  tu      tuegiok          tu
SFX e  tu      tuegiokin          tu
SFX e  tu      tuegiontzat          tu
SFX e  tu      tuegiotaz          tu
SFX e  tu      tuegioz          tu
SFX e  tu      tuegion          tu
SFX e  tu      tuegitzat          tu
SFX e  tu      tuegik          tu
SFX e  tu      tuegitako          tu
SFX e  tu      tuegitaraino          tu
SFX e  tu      tuegitarantz          tu
SFX e  tu      tuegitarat          tu
SFX e  tu      tuegitara          tu
SFX e  tu      tuegitatik          tu
SFX e  tu      tuegitan          tu
SFX e  tu      tuegitarik          tu
SFX e  tu      tuegiz          tu
SFX e  tu      tuegirekin          tu
SFX e  tu      tuegirendako          tu
SFX e  tu      tuegirentzat          tu
SFX e  tu      tuegiren          tu
SFX e  tu      tuegiri          tu
SFX e  tu      tuegirik          tu
SFX e  tu      tuegian          tu
SFX e  tu      tuegiko          tu
SFX e  tu      tuegiraino          tu
SFX e  tu      tuegirantz          tu
SFX e  tu      tuegirat          tu
SFX e  tu      tuegira          tu
SFX e  tu      tuegitik          tu
SFX e  tu      tuei          tu
SFX e  tu      tuek          tu
SFX e  tu      tuekin          tu
SFX e  tu      tuekiko          tu
SFX e  tu      tuen          tu
SFX e  tu      tuendako          tu
SFX e  tu      tuentzat          tu
SFX e  tu      tuentzako          tu
SFX e  tu      tuena          tu
SFX e  tu      tuenak          tu
SFX e  tu      tuenarekin          tu
SFX e  tu      tuenarendako          tu
SFX e  tu      tuenarentzat          tu
SFX e  tu      tuenaren          tu
SFX e  tu      tuenari          tu
SFX e  tu      tuenaz          tu
SFX e  tu      tuenei          tu
SFX e  tu      tuenek          tu
SFX e  tu      tuenekin          tu
SFX e  tu      tuenendako          tu
SFX e  tu      tuenentzat          tu
SFX e  tu      tuenetako          tu
SFX e  tu      tuenetaraino          tu
SFX e  tu      tuenetarantz          tu
SFX e  tu      tuenetarat          tu
SFX e  tu      tuenetara          tu
SFX e  tu      tuenetatik          tu
SFX e  tu      tuenetan          tu
SFX e  tu      tuenetarik          tu
SFX e  tu      tuenez          tu
SFX e  tu      tuenen          tu
SFX e  tu      tuengatik          tu
SFX e  tu      tuenoi          tu
SFX e  tu      tuenok          tu
SFX e  tu      tuenokin          tu
SFX e  tu      tuenontzat          tu
SFX e  tu      tuenotaz          tu
SFX e  tu      tuenoz          tu
SFX e  tu      tuenon          tu
SFX e  tu      tueni          tu
SFX e  tu      tuenik          tu
SFX e  tu      tuenean          tu
SFX e  tu      tueneko          tu
SFX e  tu      tueneraino          tu
SFX e  tu      tuenerantz          tu
SFX e  tu      tuenerat          tu
SFX e  tu      tuenera          tu
SFX e  tu      tuenetik          tu
SFX e  tu      tuetako          tu
SFX e  tu      tuetaraino          tu
SFX e  tu      tuetarantz          tu
SFX e  tu      tuetarat          tu
SFX e  tu      tuetara          tu
SFX e  tu      tuetatik          tu
SFX e  tu      tuetan          tu
SFX e  tu      tuetarik          tu
SFX e  tu      tuez          tu
SFX e  tu      tuengan          tu
SFX e  tu      tuengana          tu
SFX e  tu      tuenganaino          tu
SFX e  tu      tuenganantz          tu
SFX e  tu      tuengandik          tu
SFX e  tu      tugatik          tu
SFX e  tu      tugatiko          tu
SFX e  tu      tukeran          tu
SFX e  tu      tuko          tu
SFX e  tu      tuoi          tu
SFX e  tu      tuok          tu
SFX e  tu      tuokin          tu
SFX e  tu      tuokiko          tu
SFX e  tu      tuontzat          tu
SFX e  tu      tuontzako          tu
SFX e  tu      tuotaz          tu
SFX e  tu      tuotako          tu
SFX e  tu      tuotaraino          tu
SFX e  tu      tuotarantz          tu
SFX e  tu      tuotarat          tu
SFX e  tu      tuotara          tu
SFX e  tu      tuotatik          tu
SFX e  tu      tuotan          tu
SFX e  tu      tuotarik          tu
SFX e  tu      tuoz          tu
SFX e  tu      tuon          tu
SFX e  tu      tuona          tu
SFX e  tu      tuonak          tu
SFX e  tu      tuonarekin          tu
SFX e  tu      tuonarendako          tu
SFX e  tu      tuonarentzat          tu
SFX e  tu      tuonari          tu
SFX e  tu      tuonaz          tu
SFX e  tu      tuonei          tu
SFX e  tu      tuonek          tu
SFX e  tu      tuonekin          tu
SFX e  tu      tuonendako          tu
SFX e  tu      tuonentzat          tu
SFX e  tu      tuonez          tu
SFX e  tu      tuongan          tu
SFX e  tu      tuongana          tu
SFX e  tu      tuonganaino          tu
SFX e  tu      tuonganantz          tu
SFX e  tu      tuongandik          tu
SFX e  tu      tuongatik          tu
SFX e  tu      tuonoi          tu
SFX e  tu      tuonok          tu
SFX e  tu      tuonokin          tu
SFX e  tu      tuonontzat          tu
SFX e  tu      tuonotaz          tu
SFX e  tu      tuonoz          tu
SFX e  tu      tuoni          tu
SFX e  tu      tuonik          tu
SFX e  tu      tuonean          tu
SFX e  tu      tuoneraino          tu
SFX e  tu      tuonerantz          tu
SFX e  tu      tuonerat          tu
SFX e  tu      tuonera          tu
SFX e  tu      tuonetik          tu
SFX e  tu      tuta          tu
SFX e  tu      tutako          tu
SFX e  tu      tutxo          tu
SFX e  tu      tutxoa          tu
SFX e  tu      tutxoago          tu
SFX e  tu      tutxoak          tu
SFX e  tu      tutxoarekin          tu
SFX e  tu      tutxoarendako          tu
SFX e  tu      tutxoarentzat          tu
SFX e  tu      tutxoaren          tu
SFX e  tu      tutxoari          tu
SFX e  tu      tutxoaz          tu
SFX e  tu      tutxoegi          tu
SFX e  tu      tutxoei          tu
SFX e  tu      tutxoek          tu
SFX e  tu      tutxoekin          tu
SFX e  tu      tutxoen          tu
SFX e  tu      tutxoendako          tu
SFX e  tu      tutxoentzat          tu
SFX e  tu      tutxoez          tu
SFX e  tu      tutxogatik          tu
SFX e  tu      tutxooi          tu
SFX e  tu      tutxook          tu
SFX e  tu      tutxookin          tu
SFX e  tu      tutxoontzat          tu
SFX e  tu      tutxootaz          tu
SFX e  tu      tutxooz          tu
SFX e  tu      tutxoon          tu
SFX e  tu      tutxotzat          tu
SFX e  tu      tutxok          tu
SFX e  tu      tutxoz          tu
SFX e  tu      tutxorekin          tu
SFX e  tu      tutxorendako          tu
SFX e  tu      tutxorentzat          tu
SFX e  tu      tutxoren          tu
SFX e  tu      tutxori          tu
SFX e  tu      tutxorik          tu
SFX e  tu      tutxoan          tu
SFX e  tu      tutxoko          tu
SFX e  tu      tutxoraino          tu
SFX e  tu      tutxorantz          tu
SFX e  tu      tutxorat          tu
SFX e  tu      tutxora          tu
SFX e  tu      tutxotik          tu
SFX e  tu      tutzat          tu
SFX e  tu      tutzar          tu
SFX e  tu      tutzarra          tu
SFX e  tu      tutzarrago          tu
SFX e  tu      tutzarrak          tu
SFX e  tu      tutzarrarekin          tu
SFX e  tu      tutzarrarendako          tu
SFX e  tu      tutzarrarentzat          tu
SFX e  tu      tutzarraren          tu
SFX e  tu      tutzarrari          tu
SFX e  tu      tutzarraz          tu
SFX e  tu      tutzarregi          tu
SFX e  tu      tutzarrei          tu
SFX e  tu      tutzarrek          tu
SFX e  tu      tutzarrekin          tu
SFX e  tu      tutzarren          tu
SFX e  tu      tutzarrendako          tu
SFX e  tu      tutzarrentzat          tu
SFX e  tu      tutzarrez          tu
SFX e  tu      tutzarroi          tu
SFX e  tu      tutzarrok          tu
SFX e  tu      tutzarrokin          tu
SFX e  tu      tutzarrontzat          tu
SFX e  tu      tutzarrotaz          tu
SFX e  tu      tutzarroz          tu
SFX e  tu      tutzarron          tu
SFX e  tu      tutzarri          tu
SFX e  tu      tutzarrik          tu
SFX e  tu      tutzarrean          tu
SFX e  tu      tutzarreko          tu
SFX e  tu      tutzarreraino          tu
SFX e  tu      tutzarrerantz          tu
SFX e  tu      tutzarrerat          tu
SFX e  tu      tutzarrera          tu
SFX e  tu      tutzarretik          tu
SFX e  tu      tutzargatik          tu
SFX e  tu      tutzartzat          tu
SFX e  tu      tuk          tu
SFX e  tu      tutaraino          tu
SFX e  tu      tutarantz          tu
SFX e  tu      tutarat          tu
SFX e  tu      tutara          tu
SFX e  tu      tutatik          tu
SFX e  tu      tutan          tu
SFX e  tu      tutarik          tu
SFX e  tu      tuz          tu
SFX e  tu      tuzko          tu
SFX e  tu      turekin          tu
